【裁判字號】    95,裁,1601
【裁判日期】    950720
【裁判案由】    勞保
【裁判全文】
最  高  行  政  法  院  裁  定
                                     95年度裁字第01601號
上  訴  人  甲○○
被 上訴 人  勞工保險局
代  表  人  乙○○
上列當事人間因勞保事件，上訴人對於中華民國94年2月17日臺
北高等行政法院93年度訴字第352號判決，提起上訴，本院裁定
如下：
    主  文
上訴駁回。
上訴審訴訟費用由上訴人負擔。
    理  由
一、按對於高等行政法院判決上訴，非以其違背法令為理由，不
    得為之，行政訴訟法第242條定有明文。是對於高等行政法
    院判決上訴，若未具體說明原判決違背何項法令、不適用或
    如何適用不當之具體情事，即非主張原判決違背法令以為上
    訴理由，其上訴不應准許。
二、上訴人係由金膺行實業有限公司申報參加勞工保險之被保險
    人，前於民國91年4月30日退職退保，並領取17個月老年給
    付在案。嗣上訴人以其罹患感音性聽力障礙，於92年3月24
    日檢具行政院國軍退除役官兵輔導委員會臺北榮民總醫院（
    下稱臺北榮總）同年月21日出具之勞工保險殘廢診斷書，向
    被上訴人申請普通疾病殘廢給付。案經被上訴人審查，以上
    訴人所患疾病於92年3月21日審定殘廢當時，其保險效力業
    已終止，不符勞工保險條例第19條第1項規定，乃以92年4月
    3日保給殘字第09260250800號函否准所請。上訴人不服，向
    勞工保險監理委員會申請審議，經該會以92年8月12日（92
    ）保監審字第1931號審議駁回。上訴人復提起訴願，亦遭駁
    回，遂提起本件行政訴訟。
三、原審以：依前勞工行政中央主管機關內政部65年10月15日台
    內社字第704189號函釋意旨，上訴人之保險效力於領取老年
    給付後即為終止，非屬勞工保險條例第20條所指「保險效力
    停止」及「被保險人連續請領傷病給付或住院診療給付期間
    內，因同一傷病及其引起之疾病致殘廢」之情形，自不得依
    該條例規定申請殘廢給付（最高行政法院89年度判字第3371
    號及90年度判字第2067號判決參照）。而觀乎上訴人申請殘
    廢給付時所檢附臺北榮總92年3月21日出具之勞工保險殘廢
    診斷書之記載，上訴人係自89年7月25日至92年3月21日止共
    門診診療4次，而於92年3月21日審定成殘，依勞工保險條例
    施行細則第78條第1項規定，係屬91年4月30日保險效力終止
    後發生之事故，自難依勞工保險條例第53條規定請領殘廢給
    付。縱如上訴人所述，於89年8月保險效力期間內，即經臺
    北榮總檢驗左耳成殘云云，則上訴人當時即可申請殘廢給付
    ，惟其遲至92年3月24日始提出申請殘廢給付，亦已逾勞工
    保險條例第30條規定之2年請求權期間，自亦不得請領給付
    。至上訴人所提財政部92年10月22日台財保字第0920705220
    號函修正公布之人壽保險單示範條款，並非勞工保險條款，
    本件被上訴人所為處分，既係依據勞工保險條例相關規定而
    為，於法並無疑義，核無上訴人所指應以作有利於被保險人
    之解釋空間存在。從而被上訴人核定不予上訴人殘廢給付，
    並無違誤，審議審定及訴願決定遞予維持，俱無不合。上訴
    人之訴為無理由，應予駁回。經核原審認事用法，核無違誤
    。上訴人猶稱其於89年8月保險效力期間內，經臺北榮總檢
    驗左耳即已成殘，則其於92年3月21日取得臺北榮總同日出
    具之勞工保險殘廢診斷書後1年內向被上訴人請領殘廢給付
    ，符合勞工保險條例第20條1年內請領之意旨，亦未逾同條
    例第30條自退職退保日即91年4月30日起之2年請求權時效；
    本件參酌人壽保險單示範條款第1條規定，應作有利於被保
    險人之解釋；且與本件類似之羅英雄案，被上訴人之核定係
    以醫理為依據，本件卻非以醫師認定上訴人成殘之日期為準
    ，實有未洽等語。經查上訴人所舉羅英雄案，與本件案情相
    異，尚難比附援引，其餘主張業經原判決一一敘明不採之理
    由，上訴人猶就原審取捨證據，認定事實之職權行使，泛稱
    指摘其為不當，並未敘及原判決有何違背法令，或具體說明
    原判決不適用法令或如何適用不當之具體事實，其上訴自為
    不合法，應予駁回。
四、依行政訴訟法第249條第1項前段、第104條、民事訴訟法第
    95條、第78條，裁定如主文。
中    華    民    國    95    年    7     月    20    日
                  第五庭審判長法官    鄭  淑  貞
                              法  官  黃  合  文
                              法  官  吳  明  鴻
                              法  官  林  茂  權
                              法  官  鄭  小  康
以  上  正  本  證  明  與  原  本  無  異
中    華    民    國    95    年    7     月    21    日
                              書記官  郭  育  玎


司法院資訊處製作；財團法人民間司法改革基金會備份。
